【裁判字號】    92,訴,1184
【裁判日期】    921020
【裁判案由】    毒品危害防制條例
【裁判全文】
臺灣彰化地方法院刑事判決                        九十二年度訴字第一一八四號
    公  訴  人  臺灣彰化地方法院檢察署檢察官
    被      告  甲○○
右列被告因違反毒品危害防制條例案件，經檢察官提起公訴（九十二年度偵字第二０
二五號），於本院準備程序中，被告就被訴事實為有罪之陳述，經裁定改行簡式審判
程序，本院判決如左：
    主      文
甲○○連續施用第一級毒品，處有期徒刑柒月，扣案之第一級毒品海洛因壹包（淨重
零點零玖公克）沒收銷燬之、注射針筒貳支沒收；又施用第二級毒品，處有期徒刑參
月；應執行有期徒刑捌月，扣案之第一級毒品海洛因壹包（淨重零點零玖公克）沒收
銷燬之、注射針筒貳支沒收。
    事      實
一、甲○○前於民國八十六年間，因施用第一級及第二級毒品，經本院裁定送觀察、
    勒戒後，認無繼續施用毒品之傾向，而於八十七年六月三十日，以八十六年度訴
    字第一二五一號判決免訴，並於同年九月一日確定。詎其仍不知悔改，復基於施
    用第一級毒品之概括犯意，自九十二年四月初某日起至同年七月二十八日晚間止
    ，在彰化縣和美鎮和中公園廁所內，以將第一級毒品海洛摻水後再以注射針筒注
    射血管之方式，連續施用第一級毒品海洛因多次，每日施用一至二次。渠另基於
    施用第二級毒品之犯意，於九十二年七月二十七日中午（起訴書記載九十二年七
    月「二十五日」或前四日內之不詳時間，應係九十二年七月「二十九日」之誤載
    ），亦在彰化縣和美鎮和中公園廁所內，將第二級毒品安非他命置於吸食器內，
    點燃後使其產生煙霧後吸食之方式，施用第二級毒品一次。嗣於九十二年七月二
    十九日，甲○○為其父施萬發現持有第一級毒品海洛因，經報警處理，於同日十
    四時許，為警在其位於彰化縣鹿港鎮洋厝里新厝巷十號住處房間查獲其所有之第
    一級毒品海洛因一包（淨重０．０九公克）及供施用海洛因所用之注射針筒二支
    。嗣經本院以九十二年度毒聲字第一六一０號裁定送台灣彰化看守所附設勒戒所
    觀察、勒戒後，認有繼續施用毒品之傾向。
二、案經彰化縣警察局鹿港分局報請台灣彰化地方法院檢察署檢察官偵查起訴。
    理      由
一、右揭犯罪事實，業據被告於本院審理時供承不諱，且被告為警查獲時所採之尿液
    ，經送驗結果，發現確呈甲基安非他命及嗎啡陽性反應，此有彰化縣衛生局九十
    二年八月十一日所出具之煙毒尿液檢驗成績書一紙附卷可稽；嗣本院再將前揭尿
    液送詮昕科技股份有限公司複驗，結果亦呈安非他命類及鴉片類陽性反應，有前
    開公司九十二年十月一日出具之濫用藥物尿液檢驗報告一紙附卷可按，復有被告
    所有之第一級毒品海洛因一包及注射針筒二支扣案足資佐證，而該包毒品經送法
    務部調查局鑑定結果，確係海洛因無訛，亦有該局九十二年八月十五日出具之鑑
    定通知書乙紙在卷可參，被告自白核與事實相符。又被告前於八十六年間，因施
    用第一級及第二級毒品，經本院裁定送觀察、勒戒後，認無繼續施用毒品之傾向
    ，而於八十七年六月三十日，以八十六年度訴字第一二五一號判決免訴，並於同
    年九月一日確定，有該本院刑事判決書、台灣彰化地方法院檢察署刑案資料查註
    紀錄表及台灣高等法院被告全國前案紀錄表等在卷足憑，其於五年內再犯毒品危
    害防制條例第十條之罪，經本院以九十二年度毒聲字第一六一０號裁定送觀察、
    勒戒後，認有繼續施用毒品傾向，亦有前揭裁定書、台灣彰化看守所附設勒戒所
    九十二年八月十八日彰所戒字第０九二０八０００四六號所函送之有無繼續施用
    毒品傾向證明書各一份附卷可參，被告犯罪事證明確，其前開犯行洵堪認定，應
    依法論科。
二、核被告所為，係犯毒品危害防制條例第十條第一項之施用第一級毒品罪及同條第
    二項施用第二級毒品罪。被告於施用第一級毒品前後持有海洛因，施用第二級毒
    品前持有安非他命之低度行為，各為施用之高度行為所吸收，均不另論罪。被告
    先後多次施用海洛因之犯行，時間緊接，所犯構成要件相同之罪名，顯係基於概
    括犯意反覆為之，為連續犯，依法應論以一罪，並加重其刑。被告於九十二年七
    月二十五日下午四時後迄同年月二十八日晚間，期間施用第一級毒品之犯行，雖
    未據起訴，然因與前揭已起訴部分具連續犯之裁判上一罪關係，自為起訴效力所
    及，基於審判不可分，本院應一併審酌。又被告所犯上開二罪，犯意各別，行為
    互殊，應予分論併罰。爰審酌被告之品行、素行、智識程度、犯罪之動機，所生
    危害及犯罪後坦承犯行態度良好等一切情狀，量處如主文所示之刑，並定應執行
    刑，以示儆懲。扣案之海洛因一包（淨重０．０九公克）為屬毒品，應依法沒收
銷燬之；另扣案之注射針筒二支，為被告所有並供其施用海洛因所用，業據被告
    陳明在卷，併為沒收之諭知。
據上論斷，應依刑事訴訟法第二百七十三條之一第一項、第二百九十九條第一項前段
，毒品危害防制條例第十條第一項、第二項、第十八條第一項前段，刑法第十一條前
段、第五十六條、第三十八條第一項第二款、第五十一條第五款，判決如主文。
本案經檢察官賴志盛到庭執行職務。
中      華      民      國      九十二      年      十    月    二十    日
                                臺灣彰化地方法院刑事第二庭
                                    法      官  王義閔
右正本證明與原本無異。
如不服本判決，應於判決送達後十日內，向本院提出上訴狀( 須附繕本 )。
                                      法院書記官  詹國立
中      華      民      國      九十二      年      十    月    二十    日
毒品危害防制條例第十條
施用第一級毒品者，處六月以上五年以下有期徒刑。
施用第二級毒品者，處三年以下有期徒刑。
毒品危害防制條例第十八條：
查獲之毒品及專供製造或施用毒品之器具，不問屬於犯人與否，均沒收銷燬之。但合
於醫藥或研究之用者，得不予銷燬。
前項合於醫藥或研究用毒品或器具之管理辦法，由法務部會同行政院衛生署定之。


司法院資訊處製作；財團法人民間司法改革基金會備份。
